sl-SI: Športna oprema > Rekreacija na prostem > Jahanje > Nega konj > Čevlji in ščitniki za konje: Konjski škornji; Bandaže za konjske noge
en: Sporting Goods > Outdoor Recreation > Equestrian > Horse Care > Horse Boots & Leg Wraps: Horse Boots; Horse Leg Wraps
da: Sportsartikler > Friluftsliv > Dressur > Produkter til hestepleje > Støvler og benvarmere til heste: Hestegamacher; Bandager til heste
pl: Sprzęt sportowy > Rekreacja na świeżym powietrzu > Jeździectwo > Produkty do pielęgnacji koni > Buty i ocieplacze dla koni: Ochraniacze dla koni; Owijki dla koni
pt-BR: Artigos esportivos > Atividades ao ar livre > Esportes equestres > Suprimentos para cavalos > Proteção para patas e botas para cavalos: Protetores para cavalo; Ligas para cavalo
nl: Sportartikelen > Buitenrecreatie > Paardensport > Verzorging van paarden > Paardenschoenen en beenkappen: Beenbeschermers voor paarden; Bandages voor paarden
fi: Urheilutarvikkeet > Ulkoharrasteet > Ratsastus > Hevostenhoito > Hevosen suojat ja pintelit: Hevosen suojat; Hevosen pintelit
th: อุปกรณ์กีฬา > สันทนาการกลางแจ้ง > การขี่ม้า > การดูแลม้า > บูทและที่รัดขาสำหรับม้า: สนับขาม้า; ผ้าพันขาม้า
it: Articoli sportivi > Ricreazione outdoor > Equitazione > Cura dei cavalli > Stivali e parastinchi da equitazione: Stinchiere per cavalli; Fasce per cavalli
vi: Dụng cụ thể thao > Giải trí ngoài trời > Cưỡi ngựa > Chăm sóc ngựa > Băng bảo vệ chân ngựa: Giày cho ngựa; Băng quấn chân cho ngựa
lt-LT: Sporto prekės > Poilsis lauke > Jojimo sportas > Žirgų priežiūra > Žirgų kojų apsaugos ir apvijos: Arklių batai; Arklio kojų apvyniojimai
sv: Sportartiklar > Utomhusaktiviteter > Hästsport > Hästutrustning > Hästboots och benlindor: Benskydd och boots för hästar; Benlindor för hästar
sk-SK: Športový tovar > Exteriérové rekreakčné športy > Jazdectvo > Starostlivosť o kone > Konské čižmy a návleky na nohy: Jazdecké čižmy; Bandáže na konské nohy
hr-HR: Sportska oprema > Rekreacija na otvorenom > Jahanje > Njega konja > Konjske čizme i zavoji za noge: Konjske čizme; Zavoji za noge konja
ja: スポーツ用品 > 屋外レクリエーション > 乗馬 > 馬用品 > 馬用ブーツ・レッグラップ: 馬用ブーツ; 馬用レッグラップ
zh-CN: 体育用品 > 户外休闲 > 马术用品 > 马匹护理用品 > 马护腿/马绑腿: 马用护腿; 马用绑腿
hu: Sportszerek > Szabadtéri kikapcsolódás > Lovaglás > Lógondozás > Lóbakancsok és -lábszárvédők: Ló lábvédők; Ló fáslik
cs: Sportovní potřeby > Outdoorové aktivity > Jezdectví > Potřeby pro koně > Koňské podkovy a bandáže: Kamaše pro koně; Bandáže pro koně
es: Equipamiento deportivo > Actividades al aire libre > Equitación > Cuidado de caballos > Botas y vendas para protección de caballos: Protectores para caballos; Vendas para patas de caballo
el: Αθλητικά είδη > Υπαίθριες δραστηριότητες αναψυχής > Ιππασία > Φροντίδα αλόγων > Μπότες και περιτυλίγματα ποδιών για άλογα: Προστατευτικά ποδιών αλόγου; Επίδεσμοι ποδιών αλόγου
ko: 스포츠용품 > 야외 레크레이션 > 승마 > 말 관리 > 말 부츠/다리 보호대: 말 부츠; 말 레그 랩
tr: Spor Malzemeleri > Açık Hava Etkinlikleri > Binicilik > At Bakım Ürünleri > At Nalları ve Bacak Sargıları: At botları; At bacak sargıları
pt-PT: Artigos de desporto > Atividades recreativas no exterior > Equestre > Cuidados com cavalos > Faixas e botas para cavalos: Protetores de pernas para cavalo; Ligaduras para cavalo
zh-TW: 體育用品 > 室外休閒 > 馬術運動 > 馬匹照護用品 > 馬蹄鐵和馬腿保護器: 馬護腿; 馬腿繃帶
de: Sportartikel > Outdoor-Aktivitäten > Reitsportzubehör > Pferdebedarf > Hufglocken & Gamaschen: Pferdegamaschen; Pferdebandagen
fr: Équipements sportifs > Loisirs de plein air > Équitation > Articles pour chevaux > Guêtres et cloches pour chevaux: Guêtres pour cheval; Bandes de repos pour cheval
ro-RO: Articole sportive > Recreere în aer liber > Echitație > Îngrijirea cailor > Cizme și bandaje pentru picioare pentru cai: Ghetre pentru cai; Feșe pentru picioarele calului
ru: Спортивные товары > Активный отдых на открытом воздухе > Конный спорт > Товары для ухода за лошадьми > Ногавки, колокола и бинты для лошадей: Ногавки; Бинты для лошадей
nb: Sportsutstyr > Friluftsliv > Hestesport > Hestepleie > Hesteboots og stallbelegg: Hestebelegg; Bandasjer til hest
bg-BG: Спортни стоки > Спортни занимания на открито > Конен спорт > Грижа за коне > Гамаши и защитни ботуши за коне: Конски ботуши; Гамаши за коне